最高法院刑事裁定　　　　　　　九十四年度台抗字第三一六號
　　抗　告　人　甲○○
　　　　　　　　　　　　號1樓.
上列抗告人因誣告等罪案件，不服台灣高等法院中華民國九十四
年六月十四日駁回聲請再審之裁定（九十四年度聲再字第一六四
號），提起抗告，本院裁定如下：
    主  文
抗告駁回。
    理  由
一、關於誣告部分：
按法院認為無再審理由，以裁定駁回之者，不得更以同一原因聲
請再審，刑事訴訟法第四百三十四條第二項定有明文。本件關於
誣告部分，原裁定以抗告人甲○○於原審七十四年度上訴字第二
０八七號刑事判決確定後，提出再審聲請案件達二十二件，有前
案紀錄表及歷次裁定正本可稽。經整理核對，抗告人聲請理由為
：台南縣警察局簡便行文表、邱建霖、邱傳福名片、台北市政府
警察局函，高雄市政府警察局函、台灣省警務處簡便行文表、台
北縣警察局函、民國七十四年一月二十八日及同年月二十九日郵
局存證信函、戶口名簿、房屋租約等為發現之新證據，足認抗告
人應無誣告邱傳福等人；抗告人於所檢附公用事證中所陳關於邱
傳福以現金交換支票陸續共有二十多張，抗告人並已提出告訴，
但原審卻以偽造不實之筆錄判決抗告人誣告，由此可證原確定判
決所憑證物為偽造或變造；又抗告人所簽發之七一七五三、七一
七六五號二張支票，係邱傳福竊自抗告人所有三十一張支票中之
二張，卻反被指為誣告之證據，因此原確定判決所憑證言亦可證
明為虛偽；再由所檢附事證資料，已證明抗告人係被濫權起訴、
判決誣告；另抗告人於七十四年間告訴邱傳福等五人涉竊盜、詐
欺、偽造文書、偽造有價證券、收贓、偽證等罪嫌，事證已明確
，但卻未經起訴，已涉職務上吃案、縱放、濫權，參與原確定判
決之法官、檢察官因該案件犯職務上之罪，亦不須經過判決即可
認定等部分，經原審法院分別以八十四年度聲再字第六六三號、
八十五年度聲再字第五六號、八十五年度聲再字第四三七號、八
十六年度聲再字第三四九號、八十六年度聲再更(一)字第一號、八
十六年度聲再更(一)字第十號、八十七年度聲再字第一九七號、八
十七年度聲再字第四八五號、八十七年度聲再字第八三五號、八
十八年度聲再字第一三六號、八十八年度聲再字第八六四號、八
十九年度聲再字第三六八號、八十九年度聲再更(一)字第三號、八
十九年度聲再更(一)字第一五號、九十年度聲再字第一六九號、九
十年度聲再更(一)字第二０號、九十二年度聲再字第五號、九十二
年度聲再字第一六四號、九十二年度聲再字第五二五號、九十二
年度聲再更(一)字第八號、九十三年度聲再更(一)字第四號、九十三
年度聲再字第二六八號等裁定，認其再審為無理由，予以駁回在
案，有上開裁定附卷可憑。茲抗告人復以同一原因聲請再審，即
非合法。次按刑事訴訟法第四百二十條第一項第六款所謂發現確
實之新證據，係指該證據從形式上觀之，無顯然之瑕疵，毋須經
過調查，可認為足以動搖原確定判決，且須在最後事實審法院判
決前已存在，而為法院或當事人所不知，致未提出，或雖知而不
能提出者而言。本件抗告人提出之證物即合作金庫往來對帳單、
掛失登報、其向各地警察局請求通緝邱傳福之資料等文件，或已
經原確定判決於理由內加以斟酌，或係抗告人事後再行爭辯之引
述，均不足使受判決人受無罪、免刑、免訴或輕於原判決所認定
之罪名，自與刑事訴訟法第四百二十條第一項第六款規定「發現
確實之新證據」之要件不合，此部分之聲請為無理由。原裁定因
而駁回抗告人之聲請，經核於法尚無違誤。抗告意旨謂：原裁定
承審法官陳貽男曾受理抗告人之另案聲請再審案，卻不迴避，且
原裁定仍執抗告人以前所提再審案經裁判之同一理由，駁回抗告
人之聲請，自嫌草率云云，任意指摘此部分之裁定為違法，非有
理由，應予駁回。
二、關於違反票據法及未指定犯人誣告部分：
查不得上訴於第三審法院之案件，其第二審法院所為裁定，不得
抗告，為刑事訴訟法第四百零五條所明定。本件關於違反票據法
及未指定犯人誣告部分，原確定判決係適用行為時票據法第一百
四十一條第三項，刑法第一百七十一條第一項，依牽連犯之規定
從一重以行為時票據法第一百四十一條第三項論處罪刑，核屬刑
事訴訟法第三百七十六條第一款之案件，依法不得上訴於第三審
法院。原裁定駁回抗告人此部分再審之聲請，自亦不得抗告。乃
抗告人併對此部分提起抗告，殊為法所不許，應併予駁回。
據上論結，應依刑事訴訟法第四百十二條，裁定如主文。
中　　華　　民　　國　九十四　年　　八　　月　　四　　日
                      最高法院刑事第十二庭
                          審判長法官  謝　俊　雄
                                法官  陳　世　雄
                                法官  蘇　振　堂
                                法官  吳　信　銘
                                法官  徐　文　亮
      本件正本證明與原本無異
                                      書  記  官
中　　華　　民　　國　九十四　年　　八　　月　　九　　日
                                                  Ａ
